臺灣桃園地方法院刑事判決　　　　　　　100年度訴字第475號
公　訴　人　臺灣桃園地方法院檢察署檢察官
被　　　告　林裕乾
指定辯護人　本院公設辯護人陳瑞明
上列被告因違反槍砲彈藥刀械管制條例等案件，經檢察官提起公
訴（100 年度偵字第12257 號），本院判決如下：
    主  文
林裕乾未經許可，持有可發射子彈具有殺傷力之改造手槍，處有
期徒刑參年貳月，併科罰金新臺幣肆萬元，罰金如易服勞役，以
新臺幣壹仟元折算壹日，扣案仿BERETTA 廠M9型半自動手槍製造
之改造手槍壹枝（含彈匣壹個，槍枝管制編號：0000000
000號）沒收。又犯恐嚇危害安全罪，處有期徒刑參月，扣案
仿BERETTA 廠M9型半自動手槍製造之改造手槍壹枝（含彈匣壹個
，槍枝管制編號：0000000000號）沒收。應執行有期
徒刑參年肆月，併科罰金新臺幣肆萬元，罰金如易服勞役，以新
臺幣壹仟元折算壹日，扣案仿BERETTA 廠M9型半自動手槍製造之
改造手槍壹枝（含彈匣壹個，槍枝管制編號：00000000
00號）沒收。
    事  實
一、林裕乾明知可發射子彈具有殺傷力之槍枝，屬槍砲彈藥刀械
    管制條例所管制之槍彈，非經中央主管機關許可，不得無故
    持有，詎其竟基於非法持有具殺傷力改造手槍之犯意，於民
    國90年7 、8 月間某日，在桃園縣中壢市某處，收受真實姓
    名年籍不詳綽號「小四」之成年男子所交付之換裝土造金屬
    槍管而成、擊發功能正常之具殺傷力之仿BERETTA 廠M9型半
    自動手槍製造之改造手槍1 枝（含彈匣1 個，驗後槍枝管制
    編號：0000000000）、不具殺傷力之仿BERETTA 廠84型半自
    動手槍製造之手槍1 枝（不含彈匣，驗後槍枝管制編號：00
    00000000）及不具殺傷力之子彈1 顆，均置放在1 黑色手提
    包內，用以抵償積欠林裕乾債務，林裕乾即自斯時起未經許
    可而持有之，並置放在其位於桃園縣大溪鎮○○○街77號住
    處內。又林裕乾與尤素蘭前為夫妻關係，2 人於96年4 月26
    日離婚，具有家庭暴力防治法第3 條第1 款之家庭成員關係
    ，100 年5 月2 日下午5 時許，林裕乾因不滿尤素蘭在當日
    上午帶人看屋欲出售上開三元三街77號房屋，遂以其使用之
    0000000000號手機撥打尤素蘭使用之0000000000號手機討論
    此事，並與尤素蘭在電話中起爭執，林裕乾竟基於恐嚇危害
    安全之犯意，在電話中向尤素蘭恫嚇稱：「要死大家一起死
    ，要給妳家人好看」等語，以此加害生命、身體之事恐嚇尤
    素蘭，致生危害於安全，尤素蘭旋掛斷電話，林裕乾遂步行
    至桃園縣大溪鎮○○○街16號尤素蘭工作之美髮店，見上午
    看屋之人仍在美髮店內，林裕乾更怒火中燒，又返回其三元
    三街住處內，將前揭置有槍枝之黑色手提包攜出，於同日下
    午6 時30分許再度前往尤素蘭上開工作之美髮店中，待店內
    客人離去後，接續上開恐嚇犯意，將黑色手提包內之前揭具
    殺傷力之仿BERETTA 廠M9型半自動手槍製造之改造手槍取出
    並指向尤素蘭恫嚇稱：「來啊，妳要我死，我們就大家一起
    死，我沒有在怕的」等語，以此加害生命、身體之事接續恐
    嚇尤素蘭，致生危害於安全。嗣為警據報於同日晚間7 時到
    場處理查獲，並扣得上開具殺傷力之改造手槍1 枝，及不具
    殺傷力之改造手槍1 枝、子彈1 顆等物。
二、案經尤素蘭訴由桃園縣政府警察局大溪分局移送臺灣桃園地
    方法院檢察署檢察官偵查起訴。
    理  由
一、本件經本院加以審酌之下列相關書面供述證據，業經檢察官
    、被告及辯護人於準備程序均不爭執其證據能力並同意作為
    證據，且於言詞辯論終結前未聲明異議，本院審酌該等書面
    陳述作成之情況，核無違法取證或其他瑕疵，且與待證事實
    具有關聯性，認為以之作為證據為適當，依刑事訴訟法第15
    9 條之5 規定，得採為證據。
二、本院認定犯罪事實所憑之證據及認定之理由：
（一）被告之自白（見偵查卷第9 至13、48至50、60至62頁，本
      院卷第7 頁反面、第31頁反面至32頁、43頁）。
（二）核與證人即告訴人尤素蘭指訴之情節相符（見偵查卷第17
      至19、65至66頁，本院卷第32頁）。
（三）並有桃園縣政府警察局大溪分局搜索扣押筆錄及現場照片
      在卷可查（見偵查卷第26至29、38至39頁），及改造手槍
      2 枝（1 枝未含彈匣）、子彈1 顆等物扣案可資佐證（保
      管字號：100 年度刑管字第1171號，扣押物品清單參本院
      卷第24頁）。
（四）而上開扣案物經送內政部警政署刑事警察局鑑定，其結果
      為：1.送鑑手槍1 枝（槍枝管制編號：0000000000），認
      係改造手槍，由仿BERETTA 廠M9型半自動手槍製造之槍枝
      ，換裝土造金屬槍管而成，擊發功能正常，可供擊發適用
      之子彈使用，認具殺傷力；2.送鑑手槍1 枝（槍枝管制編
      號：0000000000，無彈匣），認係改造手槍，由仿BERETT
      A 廠84型半自動手槍製造之槍枝，槍管內具阻鐵，無法發
      射彈丸，認不具殺傷力；3.送鑑子彈1 顆，認係非制式金
      屬彈殼等節，有該局100 年5 月24日刑鑑字第1000062239
      號鑑定書1 份在卷可參（參偵查卷第68至69頁）。
（五）綜上所述，被告林裕乾所為之任意性自白，與前揭證物核
      後相符，本案事證已臻明確，被告犯行洵堪認定。
三、論罪科刑：
（一）罪名：核被告所為，係犯槍砲彈藥刀械管制條例第8 條第
      4 項之未經許可，持有可發射子彈具有殺傷力之改造手槍
      罪、刑法第305 條之恐嚇危害安全罪。被告基於同一恐嚇
      犯意，接續在100 年5 月2 日下午5 時許及同日下午6 時
      30分許，分別對告訴人尤素蘭為恐嚇之言語，在時間差距
      上難以強行分開，應視為數個舉動之接續施行，為接續犯
      。
（二）數罪併罰：被告所犯上開2 罪，犯意各別，行為互殊，應
      分論併罰之。
（三）科刑：爰審酌槍彈屬高度危險之物品，非經主管機關許可
      不得擅自持有，以維社會大眾安全，而被告竟無故持有具
      殺傷力之改造手槍，又僅因與前妻口角爭執，竟持槍恐嚇
      ，對社會之秩序、安寧及人身之危害甚深，惟念及其持有
      槍枝期間未曾持以犯案，及其犯罪後坦承犯行，態度良好
      ，堪認其確有悔意，兼衡其目前並無刑事犯罪紀錄，此有
      臺灣高等法院被告前案紀錄表1 份附卷足考，暨參量其所
      持有槍枝之動機、數量、時間，及其品行、高中肄業之智
      識程度等一切情狀，分別量處如主文所示之刑，及就持有
      殺傷力槍枝犯行之併科罰金部分諭知易服勞役之折算標準
      ，併就有期徒刑部分定其應執行刑，以示懲儆。
（四）沒收與不沒收之諭知：
   1、沒收：扣案之具殺傷力之仿BERETTA 廠M9型半自動手槍製
      造之改造手槍1 支（含彈匣1 個，槍枝管制編號：000000
      0000），屬違禁物，且持以犯上開恐嚇危害安全罪，應依
      刑法第38條第1 項第1 款之規定，在被告所犯本件2 罪項
      下均宣告沒收。
   2、不沒收：扣案之仿BERETTA 廠84型半自動手槍製造之改造
      手槍1 枝（槍枝管制編號：0000000000，無彈匣）及金屬
      彈殼1 顆經鑑定後均不具殺傷力，自非違禁物，亦非供犯
      罪所用之物，爰均不為沒收之諭知。
據上論斷，應依刑事訴訟法第299 條第1 項前段，槍砲彈藥刀械
管制條例第8 條第4 項，刑法第11條前段、第305 條、第42條第
3 項前段、第38條第1 項第1 款、第51條第5 款，刑法施行法第
1 條之1 第1 項、第2 項前段判決如主文。
本案經檢察官馮美珊到庭執行職務。
中    華    民    國   100    年    8     月    23    日
                  刑事第三庭  審判長法  官  曾家貽
                                    法  官  曾雨明
                                    法  官  楊麗文
以上正本證明與原本無異。
如不服本判決，應於判決送達後10日內向本院提出上訴書狀（應
附繕本），並應敘述具體理由，其未敘述上訴理由者，應於上訴
期間屆滿後20日向本院內補提理由書，上訴於臺灣高等法院。
                                    書記官  柯凱騰
中    華    民    國   100    年    8     月    24    日
附錄本判決論罪科刑法條：
槍砲彈藥刀械管制條例第8條第4項
未經許可，持有、寄藏或意圖販賣而陳列第1 項所列槍枝（鋼筆
槍、瓦斯槍、麻醉槍、獵槍、空氣槍或第4條第1項第1 款所定其
他可發射金屬或子彈具有殺傷力之各式槍砲）者，處3 年以上10
年以下有期徒刑，併科新臺幣700萬元以下罰金。
中華民國刑法第305條
以加害生命、身體、自由、名譽、財產之事，恐嚇他人致生危害
於安全者，處 2 年以下有期徒刑、拘役或 3 百元以下罰金。